【裁判字號】    95,上訴,2160
【裁判日期】    950825
【裁判案由】    違反著作權法等
【裁判全文】
臺灣高等法院刑事判決                95年度上訴字第2160號
上  訴  人
即  被  告  乙○○
選任辯護人  邵良正律師
上列上訴人因違反著作權法等案件，不服臺灣士林地方法院95年
度訴字第266號，中華民國95年4月17日第一審判決（起訴案號：
臺灣士林地方法院檢察署95年度偵字第1213號、第2096號），提
起上訴，本院判決如下：
    主  文
原判決撤銷。
乙○○以犯明知係侵害著作財產權之光碟重製物而散布之罪為常
業，處有期徒刑壹年伍月。扣案如附表二所示之仿冒光碟共佰
壹拾肆片、販售目錄貳張，均沒收。
    事  實
一、乙○○明知如附表一所示之商標名稱及圖樣，係日商新力電
    腦娛樂股份有限公司（下簡稱新力公司）向經濟部智慧財產
    局（改制前為中央標準局）依法申請註冊登記經核准而取得
    商標專用權之商標圖樣，分別指定使用於遊戲光碟、卡匣等
    如附表一所示之商品，上開商標均在國際間行銷多年，已為
    相關大眾所共知之商標圖樣，且現均仍在專用期間內（商標
    圖樣、名稱、註冊號數、商標專用權人、指定商品、專用期
    間均詳如附表一所示），未經前揭享有商標權公司之同意或
    授權，不得意圖欺騙他人而於同一商品或類似商品使用相同
    或近似之商標圖樣，或明知為前開商品而販賣、意圖販賣而
    陳列、輸出或輸入，其亦明知附表二所示之電腦遊戲程式光
    碟中，除該光碟正面上印有仿冒如附表一所示之商標名稱及
    圖樣外，經由電視遊樂器主機執行程式，附表二所示之盜版
    遊戲光碟會出現「Play Station」商標圖樣，該光碟內容所
    含有「Programmer Tools for the PlayStation2 computer
    entertainment system,version2.0」（或「Library Codes
    for the PlayStation2 computerentertainmentsystem,
    version2.0」電腦程式著作（創作於民國87年間），為一電
    腦程式之集合，可以接收新力公司自行或授權其他軟體商所
    創作之遊戲軟體應用程式，且透過控制PlayStation2電視遊
    樂器主機內容之大型積體電路，規整遊戲軟體應用程式之執
    行，以下均簡稱「Library Programs」），係新力公司所享
    有著作財產權之電腦程式著作，於世界貿易組織協定在我國
    管轄區域內生效日即91年1月1日後，在日本首度發行而取得
    著作權，並依現行著作權法第4條第2款之規定，受我國著作
    權法保護之電腦程式著作，非經前揭擁有著作權公司之新力
    公司同意或授權，不得擅自散佈前開重製物或意圖散佈而公
    開陳列或持有上開著作權之重製物，詎乙○○為貪圖銷售不
    法利益，基於明知係侵害著作財產權之盜版光碟而散佈為常
    業之犯意及販賣仿冒商標商品之概括犯意，自93年10月15日
    起至94年10月25日止，未經上開著作財產權人、商標專用權
    人之同意或授權，向真實姓名年籍不詳、綽號「小王」、「
    小張」之成年男子，以每片新臺幣（下同）60元之價格購入
    未得新力公司授權且使用相同於該公司商標及非法重製侵害
    新力公司著作權之盜版電腦遊戲光碟PS2，以自備目錄供不
    特定顧客選擇，再以每片70元之價格出售予電子遊戲販售業
    者牟利，侵害新力公司之商標權、著作權。嗣於94年10月25
    日下午5時許，乙○○在臺北市○○○路○段10號「華南行電
    視遊樂器專賣店」，欲出售PS2仿冒電腦遊戲光碟予該店負
    責人潘叔輝（已另行偵查起訴），為警持搜索票當場查獲，
    並扣得持有供販賣所用如附表2所示之仿冒電腦遊戲光碟共
    314片及其所有供販售目錄2張，始查悉上情。
二、案經新力公司訴由內政部警政署保安警察第二總隊第一大隊
    第一中隊報請臺灣士林地方法院檢察署檢察官偵查起訴。
    理  由
一、
  (一)按被告以外之人於審判外之言詞或書面陳述，除法律有規定
    者外，不得作為證據。又被告以外之人於審判外之陳述，經
    當事人於審判程序同意作為證據，法院審酌該言詞陳述或書
    面陳述作成時之情況，認為適當者，亦得為證據。當事人、
    代理人或辯護人於法院調查證據時，知有第159條第1項不得
    為證據之情形，而未於言詞辯論終結前聲明異議者，視為有
    前項之同意，刑事訴訟法第159條第1項及第159條之5分別定
    有明文。告訴人代理人甲○○、蔡滋聰及證人即內政部警政
    署保安警察第二總隊第一大隊第一中隊警員黃顯達等人分別
    於警詢、偵查中所為之陳述，及告訴人代理人提出之著作權
    之登記證書及證明書、商標權圖樣延展證明文件、台灣國際
    專利法律事務所鑑識結果報告等，經本院於審判期日提示，
    公訴人、被告乙○○及辯護人對就證據能力方面並未聲明異
    議，且本院審酌渠等與被告素不相識，告訴人代理人僅為單
    純為本件之代理人，證人黃顯達為本件承辦警員之人，渠等
    於案發後記憶猶新之情況下所為言詞或書面陳述，可信性甚
    高，且被告乙○○忣其辯護人對上開文件之真正復不爭執，
    ，依刑事訴訟法第159條之5規定，即有證據能力，合先敘明
    。
  (二)上揭犯罪事實，業據被告乙○○迭於警詢、偵查、原審及本
    院審理時坦承不諱，核與告訴代理人甲○○於警詢、本院中
    指訴受侵害公司之商標權及著作權被侵害之情節相符（臺灣
    士林地方法院檢察署95年度偵字第1213號卷第25至27、43至
    45、59、60，核退卷第5、6頁，原審卷第21、26至29頁，本
    院卷第90至92頁），且有日商新力公司商標註冊證影本2紙
    ；新力公司向美國著作權局就「Libr ary Programs」電腦
    程式著作申請註冊而取得之著作權登記證書（95年度偵字第
    2096號卷第21至24頁）、如附表2所示之遊戲光碟及販售目
    錄2紙扣案可資佐證，上開扣案光碟，經台灣國際專利法律
    事務所法務助理甲○○鑑定，確認均係盜版品，此有台灣國
    際專利法律事務所鑑視結果報告1份可憑。再者，扣案如附
    表2所示之仿冒遊戲光碟正面標示均侵害告訴人商標專用權
    ，亦有扣案仿冒遊戲光碟照片可證（同上偵查卷第6至14、
    38至42、46至52頁），足認被告自白與事實相符，堪予採信
    。
  (三)附表一所示之商標圖樣，係新力公司向我國經濟部智慧財產
    局為商標註冊登記，取得指定使用於同附表所示商品分類，
    且均在專用期間內，享有商標專用權之商標圖樣，未經商標
    專用權人之同意或授權，不得非法使用上開商標圖樣，有上
    開商標註冊證及商標圖樣畫面照片（見同上偵查卷第46至49
    頁）附卷足佐，是新力公司享有如附表一所示之商標專用權
    甚明。又修正前商標法第6條第1項規定：「本法所稱商標之
    使用，係指為行銷之目的，將商標使用於商品或其包裝、容
    器、標帖、說明書價目表或其他類似物件上，而持有、陳列
    或散布」。修正後（92年5月28日修正公布，同年11月28日
    生效施行）第6條規定：「本法所稱商標之使用，指為行銷
    之目的，將商標用於商品、服務或其有關之物件，或利用平
    面圖像、數位影音、電子媒體或其他媒介物足以使相關消費
    者認識其為商標」，則仿冒遊戲光碟，透過電磁作用，如以
    遊樂器主機之操作為媒介，而於螢幕前出現商標圖樣者，其
    標示型態足資一般商品購買人認識其表彰商品之來源，此項
    商標之使用，應屬於商標之使用於其他類似物件上之商標使
    用之範疇，而使用於商品之外觀，則不待言，自應屬於商標
    之使用。扣案如附表二所示之盜版遊戲光碟，除於光碟正面
    即印有如附表一所示告訴人公司之商標圖樣；且光碟置入遊
    戲主機執行後，會出現如附表一所示告訴人公司之商標圖樣
    ，已如上述。被告明知所販入之盜版遊戲光碟片正面即印有
    仿冒商標之商品，足以使人與真品發生混淆，且上開盜版遊
    戲光碟透過電視遊樂器之執行，在電視畫面上會出現告訴人
    公司之商標圖樣，而顯示他人商品之標記；被告仍予販賣，
    顯已侵害他人商標專用權。
  (四)如附表二所示之電腦程式著作，係新力公司享有著作財產權
    之電腦程式著作，有其向美國著作權局就「LibraryProgram
    s」電腦程式著作申請註冊而取得之著作權登記證書1份在卷
    可稽，又按我國著作權法於74年7月10日修正由註冊主義改
    採原創主義，對於本國人兼採任意註冊主義，惟對於外國人
    仍採註冊主義，嗣於81年6月10日修正之著作權法廢止註冊
    主義改採絕對原創保護主義，惟仍許登記，登記僅為對抗要
    件，同時，追溯外國人著作保護規定（即增訂第108條），
    凡依74年7月10日修正著作權法註冊之外國人著作，仍享有
    我國著作權法之著作權。至於81年6月10日修正之著作權法
    及現行著作權法，不論本國人或外國人均採原創保護主義，
    惟在世界貿易組織協定在中華民國管轄區域內生效日之前（
    2002年1月1日），仍需符合首次發行或同步發行之要件。惟
    如外國人之著作，於中華民國區域外，首次發行後30日內在
    中華民國管轄區域內發行者，如該外國人之本國，對中華民
    國人之著作，在相同情形下，亦予以保護且經查證屬實者，
    得享有著作權，著作權法第4條第1款，定有明文。而日本昭
    和45年（1970年）5月6日法律第48號修正著作權法第6條之
    規定曰：「（受保護之著作權）著作符合以下各項規定者，
    受本法保護：（一）日本國民之著作；（二）最初在國內發
    行之著作（包括最初在本法規定以外之地方發行者，從該發
    行日三十日以內在日本國內發行之著作）；（三）前二項以
    外，依據條約本國負有保護義務之著作。」。核與我國著作
    權法第4條第1款之規定相當，堪認日本國民得依我國著作權
    法第4條第1款之規定享有著作權。又我國自91年1月1日正式
    加入「世界貿易組織」（WTO），依據「世界貿易組織協定
    」（WTO AGREEMENT）所含之「與貿易有關之智慧財產權協
    定」 (TRIPS)第9條第1項、伯恩公約第3條之規定，我國對
    於同屬世界貿易組織會員國國民之著作，應加以保護，而日
    本國亦為世界貿易組織之會員國，依著作權法第4條第2款之
    規定，亦應受我國著作權法之保護。
  (五)至於被告乙○○之選任辯護人於本院辯稱：新力公司之「Pr
    ogrnmmer Tools for the Playstation2 computerentertain
    ment system,version2.0」之工具軟體，內含有進入程式碼
    ，非經新力公司授權並交付解碼密碼，即無法藉由電腦或其
    他機器進入該工具軟體而加以重製，尤非傳統燒錄器或壓片
    機所得重製部分，已經日商新力公司歐洲分公司技術服務部
    副總裁Mr.Nabarro於澳洲最高法院作證證實，儲存在「Play
    Station 2系統」（簡稱PS2）ＲＡＭ中的電腦遊戲程式碼在
    沒有發展出能使程式還原的硬體之前是不可能被重製的。故
    本案新力公司主張擁有著作權之「Progrnmmer Tools for
    the Playstation2 computer entertainmentsystem,versio
    n2.0」電腦程式著作，既非現行有效技術可以盜拷，則被告
    乙○○本案銷售之系爭ＰＳ2電腦遊戲盜版光碟，即難認含
    有日商新力公司所主張之上揭工具軟體程式著作，並提出澳
    洲最高法院2005年10月6日ＨＣＡ第58號判決書影本一份以
    實其說（本院卷第40至74頁）云云，惟此部分亦據告訴人代
    理人楊敏玲律師於本院審理中予以否認在卷，而該判決書影
    本並未經我國駐在當地國駐外主管機關認證，是否為真正尚
    有存疑，縱認屬實，或僅為該國單一個案之見解，是否為通
    識之說，亦非無疑，並無拘束本院刑事審判所採見解之效力
    ，且上開PS2光碟中對應之「Library Programs」電腦程式
    著作，業經告訴人向美國申請註冊而取得著作權，並經我國
    駐美國臺北經濟文化代表處認證為真正，此有美國著作權登
    記證書及我國駐美國臺北經濟文化代表處證明書在卷可稽（
    95年度偵字第2096號卷第21至24頁），是被告辯護人此部分
    所為之辯解，尚難援為被告乙○○有利之認定。
    本件事證明確，被告犯行洵堪認定，應予依法論科。
二、刑法上之常業犯，係以犯罪行為為生活之職業，恃之以維生
    。因之常業犯就其犯意而言，係以同一犯罪行為恃以維生之
    意思，反覆為之，具有同一不變犯意之連續性。就其犯罪行
    為客體內涵觀察，客觀上必須具有相當時間之連續性及可確
    定性，足以為生活之職業。因之對於客觀上以偶發、短暫性
    未具有相當時間延續性及可能性之事件，作為犯罪行為客體
    內涵者，因犯罪行為客體內涵客觀上不具延續性及可確定性
    ，既不足以為生活之職業，自不足恃之維生，而不能論以常
    業犯，最高法院93年度台上字第2752號判決可資參照。查被
    告犯罪時間自93年10月15日起至94年10月25日止，時間長達
    1年，扣案數量不在少數，顯見其係長期反覆以販售侵害他
    人著作權及商標權之盜版遊戲光碟及電腦程式著作為業，並
    恃以維生，此觀被告於原審審理時自承：伊在販賣盜版光碟
    期間，很少有工作，如果有的話是幫忙，主要收入是賣盜版
    光碟，每月約賺進4、5萬元等語可證（見原審卷第25頁），
    是被告明知其所販賣散布者為係侵害他人著作財產權之光碟
    重製物，並以之為常業，恃以維生，自屬常業犯，被告乙○
    ○行為後，刑法第56條關於連續犯之規定，已修正刪除，並
    於95年7月1日生效施行，此刪除雖非犯罪構成要件之變更，
    但已影響行為人刑罰之法律效果，自屬法律有變更，依新法
    第2條第I項規定，比較新、舊法結果，仍應適用較有利於被
    告之行為時法律即舊法論以連續犯，又被告乙○○行為後，
    著作權法復於95年5月30日修正公布，同年7月1日生效施行
    ，第94條第1項常業犯之規定雖經刪除，自屬法律有變更，
    依新法第2條第I項規定，比較新、舊法結果，仍應適用較有
    利於被告之行為時法律即93年9月1日修正公布，同年9月3日
    生效施行之著作權法第94條第1項常業犯之規定，論以常業
    犯，核被告乙○○所為係犯93年9月3日施行之著作權法第94
    條第1項以犯91條之1第3項之常業以明知係侵害著作財產權
    之重製物而散布，重製物為光碟罪、商標法第82條之明知為
    侵害他人商標專用權之商品而販賣罪。其先後多次明知為侵
    害他人商標專用權之商品而販賣之犯行，時間緊接，犯罪構
    成要件相同，顯係基於概括犯意為之，為連續犯，應依刑法
    第56條之規定論以一罪，並加重其刑。被告以一行為同時觸
    犯上開明知係侵害著作財產權之光碟重製物而散布之罪為常
    業罪、連續明知為侵害他人商標專用權之商品而販賣罪，係
    以一行為觸犯數罪名，為想像競合犯，應從一重論以明知係
    侵害著作財產權之光碟重製物而散布之罪為常業處斷。另公
    訴意旨以扣案之光碟片透過電視遊樂器執行時，畫面上顯示
    告訴人「日商‧新力公司」等英文名稱及授權文句，具有文
    書之意思性，屬於刑法第220條之準私文書，因認被告另涉
    犯刑法第216條、第210條、第220條之行使偽造準私文書罪
    嫌等語。惟姑且不論告訴人新力公司之代理人業已於原審中
    陳明：「本件查扣到的PS2光碟，不會出現「Licensed by
    Sony Computer Entertainment Inc.」等文字」，縱在扣案
    光碟中會出上開文字，然販賣仿冒之光碟片，是否成立刑法
    第216條之行使偽造文書罪，因其態樣不一，販賣者是否以
    偽作真之意思販賣？有無本於仿冒光碟內容之偽造準文書有
    所主張？是否足以生損害於公眾或他人？為事實認定問題，
    應依販賣者主觀之意思及客觀之行為，以資審斷。如販賣者
    主觀上係以偽作真之意思販賣，且知買受者一經藉機器或電
    腦之處理，仿冒光碟內容之偽造準文書必當顯現，仍予以出
    售，將該偽造之準文書置於可能發生文書功能之狀態下，應
    認係對偽造準文書之內容有所主張之行使行為，苟足以生損
    害於公眾或他人，即應成立行使偽造文書罪，買受者是否知
    其為仿冒品，並非所問。若販賣者主觀上並無以偽作真之意
    思，則不成立行使偽造文書罪（最高法院94年度第12次刑事
    庭會議決議參照）。經查，被告乙○○所販賣上開系爭光碟
    ，其販售價格每片為70元，與真品相較之下，價格甚為低廉
    ，又買受者購買此等價格低廉之光碟，亦應明知係屬仿冒品
    而非真品，否則何以會有如此低廉之價格，是故，被告李雪
    梅即無以偽作真之意思而販賣係爭光碟，且買受人亦應明知
    系爭光碟係屬仿冒品，亦無足生損害於買受人之虞，參諸上
    開決議意旨，被告乙○○並無成立行使偽造準私文書罪之餘
    地。復查無其他積極證據足資證明被告有行使偽造準私文書
    犯行，此部分犯罪尚屬不能證明，本應為無罪之諭知，惟公
    訴意旨認此部分與前開有罪部分有想像競合犯之裁判上一罪
    關係，自無庸另為無罪之諭知，併此說明。
三、原審予以論罪科刑，固非無見。惟查，本件扣案碟中，除該
    光碟正面上印有仿冒如附表一所示之商標名稱及圖樣外，經
    由電視遊樂器主機執行程式，附表二所示之盜版遊戲光碟會
    出現「Play Station」商標圖樣，已如上述，原審判決於事
    實欄僅認定附表一所示之商標圖樣係告訴人新力公司依法註
    冊取得之商標專用權，就被告乙○○所販賣該等盜版光碟如
    何仿冒上開商標及所使用者係屬相同或類似之商標等侵害他
    人商標專用權之情形，則未加載明，自有未洽，被告上訴指
    摘原判決不當，雖無理由，惟原判決既有可議，自應由本院
    予以撤銷改判。爰審酌被告因一己私利，意圖營利而販賣盜
    版遊戲光碟，侵害他人之智慧財產權、商標權，且販售期間
    已達一年，影響我國社會經濟、法律秩序及我國保護智慧財
    產權之國際形象，及審酌其參與犯罪之時間、犯罪所得利益
    ，及犯後尚能坦認犯行等一切情狀，量處如主文第2項所示
    之刑，以示懲儆。
四、扣案如附表2所示之盜版光碟合計314片、販售目錄2張，均
    係被告乙○○所有犯著作權法第94條之罪所用之物，經被告
    供承在卷，應依同法第98條之規定宣告沒收。
五、至於被告乙○○於本件犯行為警查獲後，又於95年5月16日
    為警在臺北縣中和市○○路○段114巷29號5樓查獲大批盜版
    光碟時在現場一併獲案，被告乙○○於該案中經警認為其亦
    涉有著作權法第94條、商標法第82條罪嫌（見本院卷第27、
    28頁附之內政部警政署保安警察第二總隊第一大隊第三中隊
    移送書），惟被告乙○○於本案所為獨自所為，而該案中被
    告係以公司之組織為之，共同犯罪之人眾多，犯罪手法顯不
    相同，且被告乙○○於原審中自承本案查獲後即在烤鴨店工
    作等語（原審卷第29頁），亦足認被告乙○○事後所犯之該
    案件，應係另行起意為之，與本案並無實質一罪或連續犯之
    裁判上一罪關係，本院自不得併予審判，附此敘明。
據上論斷，應依刑事訴訟法第369條第1項前段、第364條、第299
條第1項前段，93年9月3日施行之著作權法第94條第1項、91條之
1第3項、第98條，商標法第82條，修正後刑法第11條前段、修正
後第2條第1項前段、修正前第56條、修正後第55條，判決如主文
。
本案經檢察官林慶宗到庭執行職務。
中    華    民    國    95    年    8     月    25    日
                  刑事第19庭審判長法  官  宋  祺
                                  法  官  陳憲裕
                                  法  官  蔡明宏
以上正本證明與原本無異。
如不服本判決，應於收受送達後十日內向本院提出上訴書狀，其
未敘述上訴之理由者並得於提起上訴後十日內向本院補提理由書
（均須按他造當事人之人數附繕本）。
                                  書記官  陳建邦
中    華    民    國    95    年    8     月    25    日
附錄：本案論罪科刑法條全文
著作權法第91條
擅自以重製之方法侵害他人之著作財產權者，處 3 年以下有期徒
刑、拘役，或科或併科新臺幣 75 萬元以下罰金。
意圖銷售或出租而擅自以重製之方法侵害他人之著作財產權者，
處6月以上五年以下有期徒刑，得併科新臺幣20萬元以上2 百萬
元以下罰金。
以重製於光碟之方法犯前項之罪者，處 6 月以上 5 年以下有期
徒刑，得併科新臺幣 50 萬元以上 5 百萬元以下罰金。
著作僅供個人參考或合理使用者，不構成著作權侵害。
著作權法第94條第1項
以犯第91條第1 項、第2 項、第91條之1 、第92條或第93條之罪
為常業者，處1 年以上7 年以下有期徒刑，得併科新臺幣30萬元
以上3 百萬元以下罰金。
商標法第82條
明知為前條商品而販賣、意圖販賣而陳列、輸出或輸入者，處一
年以下有期徒刑、拘役或科或併科新臺幣5 萬元以下罰金。
附表一
┌──┬────────┬─────────┬─────┬───────┐
│    │                │ 商標專用權人     │          │              │
│編號│  商 標 圖 樣   ├─────────┤ 專用期間 │  範      圍  │
│    │                │ 商標註冊證號碼   │          │              │
├──┼────────┼─────────┼─────┼───────┤
│    │                │日商新力電腦娛樂股│84.4.1至  │電腦、錄有電腦│
│    │                │份有限公司        │104.2.28  │程式之磁碟、磁│
│一  │                ├─────────┤          │卡、磁帶及光碟│
│    │                │00000000          │          │。            │
│    │                │                  │          │              │
│    │                │                  │          │              │
├──┼────────┼─────────┼─────┼───────┤
│    │                │日商新力電腦娛樂股│85.4.16至 │電腦、錄有電腦│
│    │                │份有限公司        │105.3.15  │程式之卡帶、磁│
│二  │                ├─────────┤          │碟、光碟及卡匣│
│    │                │00000000          │          │。            │
│    │                │                  │          │              │
│    │                │                  │          │              │
└──┴────────┴─────────┴─────┴───────┘
附表二
  ┌──┬───────────┬──────┬────┐
  │編號│侵害著作權電腦遊戲名稱│權利人(簡稱)│數量(片)│
  ├──┼───────────┼──────┼────┤
  │ 1  │LIGHTS CAMERA         │新力公司    │5       │
  ├──┼───────────┼──────┼────┤
  │ 2  │DORA EXPLORER         │新力公司    │5       │
  ├──┼───────────┼──────┼────┤
  │ 3  │水的旋律              │新力公司    │15      │
  ├──┼───────────┼──────┼────┤
  │ 4  │RALLY                 │新力公司    │22      │
  ├──┼───────────┼──────┼────┤
  │ 5  │TAK                   │新力公司    │10      │
  ├──┼───────────┼──────┼────┤
  │ 6  │四眼天雞              │新力公司    │5       │
  ├──┼───────────┼──────┼────┤
  │ 7  │  傳說                │新力公司    │10      │
  ├──┼───────────┼──────┼────┤
  │ 8  │全新賽道強化版        │新力公司    │10      │
  ├──┼───────────┼──────┼────┤
  │ 9  │MOTO GP4              │新力公司    │4       │
  ├──┼───────────┼──────┼────┤
  │ 10 │CRASH TAGTEAM         │新力公司    │40      │
  ├──┼───────────┼──────┼────┤
  │ 11 │YUKES                 │新力公司    │52      │
  ├──┼───────────┼──────┼────┤
  │ 12 │SOCOM3                │新力公司    │9       │
  ├──┼───────────┼──────┼────┤
  │ 13 │FANTAVISION           │新力公司    │2       │
  ├──┼───────────┼──────┼────┤
  │ 14 │RSAPSODIA             │新力公司    │12      │
  ├──┼───────────┼──────┼────┤
  │ 15 │世界POKER大賽         │新力公司    │5       │
  ├──┼───────────┼──────┼────┤
  │ 16 │BRATZ                 │新力公司    │10      │
  ├──┼───────────┼──────┼────┤
  │ 17 │BURNOUT               │新力公司    │48      │
  ├──┼───────────┼──────┼────┤
  │ 18 │雷電III                │新力公司    │10      │
  ├──┼───────────┼──────┼────┤
  │ 19 │鋼之煉金術師3         │新力公司    │10      │
  ├──┼───────────┼──────┼────┤
  │ 20 │BORTHERS IN ARMS      │新力公司    │20      │
  ├──┼───────────┼──────┼────┤
  │ 21 │ARMORED CORE          │新力公司    │10      │
  ├──┴───────────┴──────┴────┤
  │總計                                        314片   │
  └──────────────────────────┘


司法院資訊處製作；財團法人民間司法改革基金會備份。
